【裁判字號】    98,易,3277
【裁判日期】    981106
【裁判案由】    詐欺
【裁判全文】
臺灣臺中地方法院刑事判決              98年度易字第3277號
公  訴  人  臺灣臺中地方法院檢察署檢察官
被      告  丁○○
            乙○○
                    98號
上列被告等因詐欺案件，經檢察官提起公訴（98年度偵字第1079
5號），被告等就被訴事實為有罪之陳述，本院合議庭裁定由受
命法官獨任進行簡式審判程序，判決如下：
    主    文
丁○○幫助意圖為自己不法之所有，以詐術使人將本人之物交付
，處拘役伍拾日，如易科罰金，以新臺幣壹仟元折算壹日。
乙○○幫助意圖為自己不法之所有，以詐術使人將本人之物交付
，處拘役伍拾日，如易科罰金，以新臺幣壹仟元折算壹日。緩刑
貳年，並應向定之政府機關、政府機構、行政法人、社區或其他
符合公益目的之機構或團體提供肆拾小時之義務勞務，緩刑期間
付保護管束。
    犯罪事實及理由
一、本件犯罪事實及證據，除犯罪事實一第3行「執行完畢」之
    文字，更正為「保護管束緩刑期滿。」，及犯罪事實二第9
    行「丁○○於97年11月18日下午7時許」之文句，更正為「
    丁○○於前揭公共危險罪緩刑期滿前即97年11月18日下午7
    時許」，及第13行關於「當場交付年籍、姓名不詳之犯罪集
    團成員，供犯罪集團成員」，應更正為『當場交付予真實姓
    名年籍不詳綽號「何阿」之成年男子，而領該綽號「何阿」
    之成年男子及其所屬之犯罪集團」，第17行至19行關於「…
    之存摺、提款卡、密碼等資料，交付予年籍、姓名不詳之犯
    罪集團成員，供犯罪集團詐騙他人財物所用」，應更正為「
    之提款卡、密碼等資料，交付予真實姓名年籍均不詳之成年
    男子，而供該成年男子及其所屬犯罪集團成員詐騙他人財物
    所用」，並增加被告丁○○、乙○○於本院審訊時陳明願意
    認罪之供述外，餘均引用檢察官起訴書之記載。（詳如附件
    ）
二、本件收受前揭0000000000號門號SIM卡及新光銀行帳戶之詐
    欺集團成員，意圖為自己不法之所有，致被害人丙○○陷於
    錯誤，而匯款至被告乙○○上開新光銀行帳戶，核其所為，
    係犯刑法第339條第1項之詐欺取財罪。被告丁○○、乙○○
    將其所有之上開0000000000號門號SIM卡及新光銀行帳戶提
    供予詐欺集團成員為詐欺取財犯罪使用，乃係基於幫助詐欺
    取財之不確定故意，而被告2人提供上開0000000000號門號
    SIM 卡及新光銀行帳戶之行為，要屬詐欺取財構成要件以外
    之行為，則被告2人係屬以幫助之意思，參與詐欺取財構成
    要件以外之行為，核其等所為，均係犯刑法第30條第1項前
    段、第339條第1項之幫助詐欺取財罪，並依刑法第30條第2
    項之規定，均按正犯之規定減輕其刑。爰審酌被告2人分別
    提供上開開0000000000號門號SIM卡及新光銀行帳戶供他人
    非法使用，使詐騙集團之成員易於得手，助長詐欺之犯罪風
    氣，危害社會治安，並使被害人丙○○陷於錯誤而匯款新臺
    幣(下同)93,400元至被告乙○○所有上開新光銀行帳戶內，
    且因該帳戶嗣即因凍結而未遭詐騙集團領得前開被詐騙之93
    , 400元之款項，及臺灣新光商業銀行向上分行於97年12月8
    日匯回該筆款至被害人丙○○之后里鄉農會帳戶，此有本院
    98年10月14日之電話紀錄表2份在卷足佐，並被告2人本身未
    實際參與本件詐欺取財之犯行，可責難性較小，且被告2人
    亦於本院審訊時表明願意認罪之旨，尚有悔意之犯罪後態度
    等一切情狀，量處如主文所示之刑，並諭知易科罰金折算之
    標準，以資懲儆。另被告乙○○前未曾因故意犯罪受有期徒
    刑以上刑之宣告，有臺灣高等法院被告前案紀錄表1份在卷
    可稽，且被害人丙○○亦陳明：93,400元後來已匯回我的后
    里鄉農會戶頭，我同意諭知被告緩刑之旨，有本院98年10月
    14日電話紀錄表1份在卷可按，故本院認被告乙○○係因一
    時失慮致罹刑典，信其經此論罪科刑之教訓，應知警惕而無
    再犯之虞，本院認前開對其宣告之刑以暫不執行為適當，予
    宣告緩刑2年，以啟自新。又緩刑期內，為使被告乙○○知
    法守法，謹言慎行，且導正其行為與法治之觀念，爰併宣告
    其於緩刑期間內，向指定之指定之政府機關、政府機構、行
    政法人、社區或其他符合公益目的之機構或團體，提供40小
    時之義務勞務，並依刑法第93條第1項第2款之規定，應於緩
    刑期間付保護管束，期能使被告乙○○於義務勞務過程及保
    護管束期間，確切明瞭其行為所造成之損害，並培養正確法
    治觀念，至於被告乙○○究應向何指定之政府機關、政府機
    構、行政法人、社區或其他符合公益目的之機構或團體提供
    義務勞務，屬執行之問題，應由執行檢察官斟酌全案情節及
    各指定之政府機關、政府機構、行政法人、社區或其他符合
    公益目的之機構或團體之需求，妥為指定，併予敘明。復被
    告丁○○於95年間因公共危險案件，經臺灣高雄地方法院以
    95 年度簡字第6451號判處有期徒刑3月確定，於97年11月29
    日保護管束緩刑期滿，其於緩刑期滿前即97年11月18日犯本
    件幫助詐欺取財罪，本院認不宜再對被告丁○○諭知緩刑，
    惟其前所犯之公共危險罪因宣告緩刑而未執行，故與本件所
    犯幫助詐欺取財罪並不構成累犯，公訴意旨認被告丁○○係
    成立累犯，容有誤會，附此敘明。
三、併依刑事訴訟法第273條之1第1項、第299條第1項前段、第
    310條之2、第454條第2項，刑法第339條第1項、第30條第1
    項、第2項、第41條第1項前段、第74條第1項第1款、第2項
    第5款、第93條第1項第2款，刑法施行法第1條之1，判決如
    主文。
本案經檢察官甲○○到庭執行職務。
中    華    民    國    98    年    11    月    6    日
                        刑事第三庭  法  官  楊曉惠
以上正本證明與原本無異。
如不服本判決，應於收受送達後10日內向本院提出上訴書狀（應
敘述具體理由並附繕本）。
上訴書如未敘述理由，應於上訴期間屆滿後20日內補提理由書於
本院。
                                    書記官  謝明倫
中    華    民    國    98    年    11    月    6     日
附錄論罪科刑法條：
中華民國刑法第339條第1項
意圖為自己或第三人不法之所有，以詐術使人將本人或第三人之
物交付者，處5年以下有期徒刑、拘役或科或併科1千元以下罰金
附件
臺灣臺中地方法院檢察署檢察官起訴書
                                     98年度偵字第10795號
    被      告  丁○○  男  21歲（民國○○年○月○日生）
                        住高雄縣鳳山市○○街41巷30號
                        國民身份證統一編號：Ｚ000000000號
                乙○○  女  31歲（民國○○年○月○○日生）
                        住彰化縣彰化市○○路175巷121弄98
                        號
                        現居 台北縣板橋市○○路○段50巷91
                        號3樓
                        國民身份證統一編號：Ｚ000000000號
上列被告等因詐欺案件，已經偵查終結，認應該提起公訴，茲將
犯罪事實及證據並所犯法條分敘如下：
            犯罪事實
一、丁○○於民國95年間因公共危險案件，經臺灣高雄地方法院
    以95年度簡字第6451號判處有期徒刑3月確定，於97年11月2
    9日執行完畢。
二、丁○○、乙○○等均明知現今利用報紙、廣告刊登或其他管
    道，向他人徵購或租用金融帳戶、提款卡或徵求行動電話預
    付卡門號等行為，均係財產犯罪集團為利用所收購之金融帳
    戶、門號號碼等，以為掩飾、隱匿犯罪所取得財物而為之，
    且任何人均得在金融機構以自己名義申辦帳戶或在電信業者
    所設門市申辦行動電話門號，並無身份、債信等關卡設限，
    若有意使用他人申辦金融帳戶或電信門號，均與財產犯罪有
    密切關連，為一般人通知之常識。竟分別基於幫助他人犯罪
    之意思：（一）丁○○於97年11月18日下午7時許，在高雄
    縣鳳山市之家樂福電信股份有限公司鳳山門市（以下簡稱家
    樂福電信）內，向前開業者申請行動電話號碼為0000000000
    號之門號SIM卡1只，並於辦理通話後，將前開門號SIM1只，
    當場交付年籍、姓名不詳之犯罪集團成員，供犯罪集團成員
    詐騙他人財物所用；（二）乙○○於97年11月28日之某時，
    在彰化縣彰化市○○路旁之「麥當勞」速食店前，將以其姓
    名為戶名、向臺灣新光商業銀行向上分行申請之帳號為
    0000000000000000號（以下簡稱新光銀行帳戶）之存摺、提
    款卡、密碼等資料，交付予年籍、姓名不詳之犯罪集團成員
    ，供犯罪集團詐騙他人財物所用。嗣詐騙集團收集得前開行
    動電話門號與金融帳號後，意圖為自己或第三人不法之所有
    ，於97年12月1日上午10時30分許，以前開電話通訊門號及
    門號為0000000000號（申請人陳孝忠所設幫助詐欺犯行另行
    移送臺灣高雄地方法院併案審理）之號碼，撥打予丙○○，
    佯稱其子在軍中與人鬥毆需和解金以免送軍法處置等情，使
    之陷於錯誤，而依照詐騙集團成員之指示，匯款新台幣（下
    同）9萬3400元進入前開指定之新光銀行帳戶內，旋遭提領
    一空。
二、案經丙○○訴由臺中市警察局第一分局報告偵辦。
            證據並所犯法條
一、證據及待證事實：
    （一）被告丁○○、乙○○等在警局初詢及本署偵訊中之供
          述----被告等交付電信SIM卡、帳戶提款資料等幫助
          詐欺；被告丁○○辦妥通訊門號後立即將SIM卡交付
          不熟識之他人使用；被告乙○○稱應徵工作卻未相約
          於工作地點反而約在麥當勞速食店，並將工作內容、
          債信無關、與領取薪資密切關連之提款卡及憑以提領
          現金之密碼交付、告知不熟識之他人等事實。
    （二）告訴人丙○○之指訴——告訴人收穫詐騙集團以被告
          丁○○所申請之行動電話門號通知而受騙，並依指示
          匯款新臺幣共9萬3400元之事實。
    （三）家樂福電信門號申請書----被告丁○○向電訊業者申
          請行動電話門號後立即交付詐騙集團成員之事實。
    （四）台新銀行帳號0000000000000000號開戶及帳戶往來資
          料——被告交付存簿、提款卡、密碼、印章等資料前
          ，前開帳戶已於97年6月20日結息為265元，並自此至
          交付他人使用前之4月餘（97年6月20日至97年11月28
          日）期間，無交易往來項目，一旦交付後，旋遭詐騙
          集團利用匯入詐騙金額，遭詐騙金額均於當日立即提
          領而既遂之事實。
    （五）臺中縣後裡鄉農會匯款委託收據----告訴人受詐騙而
          陷於錯誤，將金錢匯入詐騙集團指示之被告乙○○上
          開台新銀行帳戶內之事實。
    （六）告訴人行動電話通聯紀錄----詐騙集團利用被告丁○○所申請之0000000000號門號，向告訴人詐騙金錢之
          事實。
二、被告等提供電話通訊SIM卡及金融機構申請之存摺、提款卡
    、密碼、印章等物予犯罪集團，加助力予以詐欺之實施，與
    犯罪集團間應無共同實施犯罪之犯意聯絡或行為分擔，為幫
    助犯。是核其等所為，均係犯刑法第30條第1項、第339條第
    1 項幫助詐欺罪嫌。被告丁○○前因公共危險案件，經臺灣
    高雄地方法院以95年度簡字第6451號判處有期徒刑3月確定
    ，於97年11月29日執行完畢（有本署刑案資料查註紀錄表在
    卷可稽）後，5年內故意再犯有期徒刑以上之本罪，為累犯
    ，請依刑法第47條第1項規定，加重其刑。
三、依刑事訴訟法第252條第1項提起公訴。
                 此致
臺灣臺中地方法院
中    華    民    國     98    年    9     月    17    日
                               檢 察 官  陳佞如
本件正本證明與原本無異
中    華    民    國     98    年    9     月    24    日
                               書 記 官  賴嘉信
附錄：
刑法第30條
幫助他人實行犯罪行為者，為幫助犯。雖他人不知幫助之情者，
亦同。
刑法第339條
意圖為自己或第三人不法之所有，以詐術使人將本人或第三人之
物交付者，處 5 年以下有期徒刑、拘役或科或併科 1 千元以下
罰金。


司法院資訊處製作；財團法人民間司法改革基金會備份。
